【裁判字號】    98,易,2042
【裁判日期】    980814
【裁判案由】    傷害
【裁判全文】
臺灣臺北地方法院刑事判決              98年度易字第2042號
公  訴  人  臺灣臺北地方法院檢察署檢察官
被      告  甲○○原名劉國偉.
                    （
上列被告因案件，經檢察官提起公訴（98年度易字第2042號），
本院判決如下：
    主  文
甲○○犯傷害罪，處有期徒刑肆月，如易科罰金，以新臺幣壹仟
元折算壹日。
    事  實
一、甲○○（原姓名劉國偉，於民國97年07月24日改姓）前於93
    年間因傷害案件，經法院判處拘役50日確定，甫於93年10月
    16日因縮短刑期執行完畢出監（未構成累犯）。詎其猶不思
    悔改，於98年7 月10日凌晨1 時10分許，在臺北市萬華區青
    年公園內，因向在該處清掃之高齡86歲乙○○（12年10月3
    日生）要錢吃飯遭拒，竟基於傷害人身體之犯意，朝乙○○
    之頭、臉部出拳，並將乙○○推倒在地，持乙○○掃地所用
    之掃把朝其手部毆打，致乙○○受到鼻骨骨折、鼻樑挫裂傷
    、左手背挫裂傷及左手臂疼痛等傷害。
二、案經被害人乙○○訴由臺北市政府警察局萬華分局報告臺灣
    臺北地方法院檢察署檢察官偵查起訴。
    理  由
一、證據能力之判斷：
    查告訴人乙○○及證人曹善勇於警詢中及偵查中之具結證述
    陳述，雖屬被告以外之人於審判外之陳述，惟當事人於本院
    準備程序期日已同意作為證據，顯已放棄行使詰問權，而本
    院審酌該陳述作成時情況，並無違法或不當之處，適為本案
    證據，依刑事訴訟法第159 條之5 第2 項規定，應具證據能
    力。至其餘認定本案犯罪事實之非供述證據，查無違反法定
    程序取得之情，依同法第158 條之4 規定反面解釋，亦具證
    據能力。
二、認定犯罪事實之證據：
    訊據被告甲○○雖矢口否認有何傷害犯嫌，辯稱：案發當日
    ，我只是喝點酒在青年公園睡覺，因告訴人無緣無故打我的
    狗，我才與告訴人互相拉扯，他自己跌倒受傷，我並未動手
    傷害告訴人云云。然查，上揭犯罪事實，業據證人即告訴人
    乙○○於警詢中指訴及偵查中具結證稱：98年7 月10日凌晨
    1 時許，我在青年公園作義工掃地，有一個滿臉鬍鬚，穿深
    色衣服、赤腳男子（即被告），抱著一隻狗向我走來，身上
    有濃厚酒味，問我要不要打狗，我回答說：『我不打狗』，
    被告就就跟我要錢吃飯，我說：『我沒有錢』，被告就罵我
    三字經，拿掃把棍子打我手，出拳打我鼻、頭，將我甩到地
    上，我起不來，有2 個過路年輕人制止他，然後報警等語。
    核與證人曹善勇於警詢及偵查中具結證稱：我當時在公園跟
    我朋友聊天，突然聽到有人喊救命，我走過去看，看到一位
    老先生即告訴人被推倒在花圃內，一位流浪漢即被告壓著告
    訴人毆打並在跟他拉扯掃把，我看到告訴人全身都是血，我
    就大聲說：『你在幹嘛？』，一開始他沒有理我，之後我大
    聲，他才離開等語（偵查卷第9 至13頁、第52至53頁），證
    述之情節互核相符，並有告訴人所提聯合醫院和平院區診斷
    證明書及受傷照片2 張在卷可稽（偵查卷第19至20頁）。是
    若被告僅與告訴人互相拉扯，而未朝告訴人之頭、臉部出拳
    ，告訴人焉有受到鼻骨骨折、鼻樑挫裂傷等嚴重傷勢之理，
    被告所辯顯為卸責之詞，委無足採。本件事證已明，被告犯
    行堪以認定，自應依法論罪科刑。
二、核被告所為，係犯刑法第277 條第1 項之傷害罪。爰審酌被
    告前於93年間即犯傷害罪，經判處拘役50日，竟不知悔改，
    終日遊手好閒，居無定所，不事生產，與告訴人素不相識，
    僅因向告訴人乞討金錢遭拒，即將高齡86歲之告訴人痛毆成
    傷，犯後仍飾詞狡辯，毫無悔意，惡性非輕，被告犯罪之動
    機、目的，及公訴人具體從重求處有期徒刑10月等一切情狀
    ，量處如主文所示之刑，並諭知易科罰金之折算標準。
據上論斷，應依刑事訴訟法第299 條第1 項前段，刑法第277 條
第1 項，刑法施行法第1 條之1 ，判決如主文。
本案經檢察官呂俊儒到庭執行職務
中    華    民    國    98    年    8     月    14    日
                  刑事第十九庭  法  官  紀文惠
上正本證明與原本無異。
如不服本判決應於收受送達後10日內向本院提出上訴書狀，並應
敘述具體理由；其未敘述上訴理由者，應於上訴期間屆滿後20日
內向本院補提理由書（均須按他造當事人之人數附繕）「切勿逕
送上級法院」。
                                書記官  游曉婷
中    華    民    國    98    年    8     月    14    日
附錄本案論罪科刑法條全文
中華民國刑法第277條
（普通傷害罪）
傷害人之身體或健康者，處 3 年以下有期徒刑、拘役或 1 千元
以下罰金。
犯前項之罪因而致人於死者，處無期徒刑或 7 年以上有期徒刑；
致重傷者，處 3 年以上 10 年以下有期徒刑。


司法院資訊處製作；財團法人民間司法改革基金會備份。
